臺灣高等法院臺中分院刑事裁定　
110年度聲字第3047號

聲  請  人  臺灣高等檢察署臺中檢察分署檢察官     
受  刑  人  邱鎔諺
上列聲請人因受刑人數罪併罰有二裁判以上，聲請定其應執行之
刑（聲請案號：110年度執聲字第1461號），本院裁定如下：
    主  文
邱鎔諺因犯如附表所示各罪所處之刑，應執行有期徒刑玖年陸月
。
    理  由
一、聲請意旨略以：上列受刑人邱鎔諺因詐欺等罪，先後經判決
    確定如附表，數罪中雖有刑法第50條第1項但書所列情形，
    惟受刑人已請求檢察官聲請定應執行刑，有臺灣彰化地方檢
    察署110年10月4日是否請求定刑聲請書足稽，應依刑法第50
    條第2項、第53條、第51條第5款規定，定其應執行之刑，爰
    依刑事訴訟法第477條第1項聲請裁定等語。
二、按裁判確定前犯數罪者，併合處罰之；數罪併罰，有二裁判
    以上者，依刑法第51條之規定，定其應執行之刑；又宣告多
    數有期徒刑，於各刑中之最長期以上，各刑合併之刑期以下
    定其刑期，但不得逾30年。刑法第50條第1項前段、第53條
    、第51條第5款分別定有明文。又按數罪併罰中之一罪，依
    刑法規定得易科罰金，若因與不得易科之他罪併合處罰結果
    而不得易科罰金時，原所易科部分所處之刑，自亦無庸為易
    科折算標準之記載，有司法院大法官釋字第144號解釋可參
    。次按數罪併罰之定應執行之刑，係出於刑罰經濟與責罰相
    當之考量，並非予以犯罪行為人或受刑人不當之利益，為一
    種特別的量刑過程，相較於刑法第57條所定科刑時應審酌之
    事項係對一般犯罪行為之裁量，為定應執行刑之宣告，乃對
    犯罪行為人本身及所犯各罪之總檢視，除應考量行為人所犯
    數罪反應出之人格特性，並應權衡審酌行為人之責任與整體
    刑法目的及相關刑事政策，在量刑權之法律拘束性原則下，
    依刑法第51條第5款之規定，採限制加重原則，以宣告各刑
    中之最長期為下限，各刑合併之刑期為上限，但最長不得逾
    30年，資為量刑自由裁量權之外部性界限，並應受法秩序理
    念規範之比例原則、平等原則、責罰相當原則、重複評價禁
    止原則等自由裁量權之內部抽象價值要求界限之支配，以使
    輕重得宜，罰當其責，俾符合法律授與裁量權之目的，以區
    別數罪併罰與單純數罪之不同，兼顧刑罰衡平原則。
三、經查：
  ㈠聲請意旨所附臺灣彰化地方法院檢察署刑法第50條第1項但書
    案件是否聲請定刑聲請書所列數罪併罰案件表編號3，就受
    刑人所犯藥事法之罪部分，其執行案號應為「臺中地檢110
    年度執字第3616號」，聲請書誤載為「臺中地檢110年度執
    字第3615號」；另聲請書附表編號7至11備註欄之執更案號
    應為「（彰化地檢110年度執更字第567號）」，附表誤載為
    「（彰化地檢110年度執更字第568號）」均應予更正，合先
    敘明。
  ㈡受刑人因犯如附表所示毒品危害防制條例、詐欺等數罪，分
    經臺灣臺中地方法院、臺灣彰化地方法院、本院及最高法院
    先後判處如附表所示之刑確定，有各該案件判決書及臺灣高
    等法院被告前案紀錄表在卷可查。又受刑人所犯如附表編號
    1所示之罪，為得易科罰金、得易服社會勞動之罪，所犯如
    附表編號6所示之罪，則為不得易科罰金、但得易服社會勞
    動之罪，所犯如附表編號2至5、7至11所示之罪，則均為不
    得易科罰金、不得易服社會勞動之罪，依刑法第50條第1項
    但書，原不得併合處罰，惟受刑人已於民國110年10月4日向
    檢察官聲請定應執行刑，此有臺灣彰化地方檢察署刑法第50
    條第1項但書案件是否聲請定刑聲請書在卷可憑，是以，本
    院認檢察官聲請定其應執行之刑為合法正當，應予准許。
  ㈢本院爰審酌受刑人所犯如附表所示各罪之犯罪態樣、時間間
    隔、侵害法益、各罪依其犯罪情節所量定之刑，及受刑人所
    犯如附表編號1至6所示各罪，前經本院以110年度聲字第977
    號裁定定應執行有期徒刑8年3月；又所犯如附表編號7至11
    所示各罪，前經臺灣彰化地方法院以108年度訴字第640號判
    決定應執行有期徒刑2年8月，嗣附表編號11雖曾上訴本院，
    惟經本院以109年度金上訴字第2638號判決上訴駁回確定在
    案，復考量受刑人具狀陳稱其僅育有1名子女，家中經濟拮
    据，為貪圖一時金錢所需而觸犯法令，請求給予受刑人改過
    自新之機會，尚餘有青春陪伴其女及與父親、女兒共享天倫
    等語，有本院陳述意見調查表在卷可稽（見本院卷第169頁
    ）及檢察官建請本院在有期徒刑8年3月以上，10年11月以下
    ，定應執行刑，有檢察官意見書在卷可佐（見本院卷第11至
    12頁），暨比例原則、責罰相當原則等自由裁量權限，並參
    諸刑法第51條第5款係採限制加重原則等情，爰合併定其應
    執行之刑如主文所示。至於受刑人所犯如附表編號1所示之
    罪，雖為得易科罰金，然與附表編號2至11所示不得易科罰
    金之刑併合處罰之結果，自不得併諭知易科罰金之折算標準
    ，併此敘明。
據上論斷，應依刑事訴訟法第477條第1項，刑法第50條第2項、
第53條、第51條第5款，裁定如主文。
中　　華　　民　　國　　110 　年　　12　　月　　21　　日
                  刑事第十二庭  審判長法　官  張國忠
                                      法　官  李雅俐
                                      法　官  陳  葳
以上正本證明與原本無異。
如不服本裁定，應於收受送達後五日內向本院提出抗告書狀（須
附繕本）。因疫情而遲誤不變期間，得向法院聲請回復原狀。

                                      書記官  蔡皓凡

中　　華　　民　　國　　110 　年　　12　　月　　21　　日

附表：受刑人邱鎔諺定應執行刑案件一覽表
編號  1 2 3 罪名  毒品危害防制條例 毒品危害防制條例 毒品危害防制條例 宣告刑  有期徒刑4月 有期徒刑7年4月 有期徒刑7年6月 犯罪日期  107年4月15日 107年3月15日 107年3月16日 偵查（自訴）機關年度案號  臺中地檢107年度毒偵字第2757號 臺中地檢108年度偵字第1157等號  最後事實審 法院 臺中地院 中高分院   案號 107年度中簡字第1630號 109年度上訴字第2064號   判決日期 107年7月20日 109年12月3日  確定判決 法院 臺中地院 最高法院   案號 107年度中簡字第1630號 110年度台上字第1823號   確定日期 107年8月13日 110年2月4日  是否為得易科罰金、易服社會勞動之案件  得易科罰金 得易服社會勞動 不得易科罰金 不得易服社會勞動  備註  臺中地檢107年度執字第12836號 臺中地檢110年度執字第3615號    編號1至6，前經本院以110年度聲字第977號裁定定應執行有期徒刑8年3月（臺中地檢110年度執更字第2328號）   









編號  4 5 6 罪名  毒品危害防制條例 毒品危害防制條例 藥事法 宣告刑  有期徒刑3年7月 （共2罪） 有期徒刑3年8月 有期徒刑3月 犯罪日期  107年4月1日 106年3月初某日 107年4月13日 107年4月13日 偵查（自訴）機關年度案號  臺中地檢108年度偵字第1157等號   最後事實審 法院 中高分院    案號 109年度上訴字第2064號    判決日期 109年12月3日   確定判決 法院 最高法院    案號 110年度台上字第1823號    確定日期 110年2月4日   是否為得易科罰金、易服社會勞動之案件  不得易科罰金 不得易服社會勞動  不得易科罰金 得易服社會勞動 備註  臺中地檢110年度執字第3615號  臺中地檢110年度執字第3616號   編號1至6，前經本院以110年度聲字第977號裁定定應執行有期徒刑8年3月（臺中地檢110年度執更字第2328號）   












編號  7 8 9 罪名  詐欺 詐欺 詐欺 宣告刑  有期徒刑1年4月 （共2罪） 有期徒刑1年2月 （共2罪） 有期徒刑1年1月 （共2罪） 犯罪日期  106年11月6日 106年11月7日 106年11月7日 106年11月10日 106年11月8日 106年11月8日 偵查（自訴）機關年度案號  彰化地檢107年度偵字第5554等號   最後事實審 法院 彰化地院    案號 108年度訴字第640號    判決日期 109年7月20日   確定判決 法院 彰化地院    案號 108年度訴字第640號    確定日期 109年12月28日（撤回上訴）   是否為得易科罰金、易服社會勞動之案件  不得易科罰金 不得易服社會勞動   備註  彰化地檢110年度執字第1689號     編號7至11，前經臺灣彰化地方法院以108年度訴字第640號判決定應執行有期徒刑2年8月（彰化地檢110年度執更字第567號）   












編號  10 11 （以下空白） 罪名  詐欺 詐欺  宣告刑  有期徒刑1年8月 有期徒刑1年10月  犯罪日期  107年3月30日 107年3月30日  偵查（自訴）機關年度案號  彰化地檢107年度偵字第5554等號   最後事實審 法院 彰化地院 中高分院   案號 108年度訴字第640號 109年度金上訴字第2638號等   判決日期 109年7月20日 110年1月21日  確定判決 法院 彰化地院 中高分院   案號 108年度訴字第640號 109年度金上訴字第2638號等   確定日期 109年12月28日（撤回上訴） 110年2月25日  是否為得易科罰金、易服社會勞動之案件  不得易科罰金 不得易服社會勞動 不得易科罰金 不得易服社會勞動  備註  彰化地檢110年度執字第1689號 彰化地檢110年度執字第1690號    編號7至11，前經臺灣彰化地方法院以108年度訴字第640號判決定應執行有期徒刑2年8月（彰化地檢110年度執更字第567號）